# 请教陈版：关于征地拆迁补偿的问题

提问人：tyt818 时间：2010-10-13 15:54:19
有这样一个案例： 背景：某公司原厂区在市区，该市整体规划考量，将工业计划迁至专门的工业区。 该公司在规划的开发区买地盖了新厂房，于 06 年在开发区买了新的土地。 09 年国土局下达了收回原厂区土地使用权的决定（该决定中未提补偿的问题），所提理由是总体规划调整。 09 年 12 月底，原厂区土地经过拍卖，被一地产开发商购得。 10 年 3 月，根据市政府的市长批示，出让金的 80 ％补偿给该公司，款项是由市财政局在人民银行的账号转入，用途是征地和拆迁补偿。
该事项是否适用解释三号的规定，虽然是规划调整的原因，但这种商业开发是否可以认定为公益用途，我个人倾向于不符合三号解释。

回答人：chenyiwei
回复 楼主 tyt818 的帖子这种情况可以考虑适用解释 3 号的第二种处理方式,即不会导致形成资本公积的处理方式（非公益目的搬迁，且补偿款并非直接来自财政预算内资金）。 但这个案例可能会有一个比较麻烦的问题：从你说的情况看，好像一开始并未明确补偿的金额和计算方式，而是到 2010 年 3 月才根据市长批示确定下来的？如果是这样，则如何考虑 2009 年内土地被收回损失的确认问题？因为在 2009 年内，土地已经被收回（无形资产的帐面价值应当转销），但尚未确定可获取的补偿款金额。

回答人：chenyiwei
回复 藤椅 tyt818 的帖子由于交地发生在 2010 年，所以也可以在 2010 年内终止确认该土地使用权。 不是很清楚国库的支付流程，建议咨询当地财政局和人民银行分支机构。